【裁判字號】    98,訴,1040
【裁判日期】    980828
【裁判案由】    毒品危害防制條例
【裁判全文】
臺灣高雄地方法院刑事判決              98年度訴字第1040號
公  訴  人  臺灣高雄地方法院檢察署檢察官
被      告  甲○○
上列被告因違反毒品危害防制條例案件，經檢察官提起公訴（98
年度毒偵字第3961號、98年度毒偵字第3964號、98年度毒偵字第
4008號、98年度毒偵字第4056號、98年度毒偵緝字第296 號、98
年度毒偵緝字第297 號），被告於本院準備程序中為有罪之陳述
，經合議庭裁定由受命法官依簡式審判程序獨任審理，本院判決
如下：
    主  文
甲○○犯如附表所示之施用第一級毒品罪，共伍罪，各處有期徒
刑柒月。應執行有期徒刑壹年拾月。
    事 實 及 理 由
一、甲○○前於民國96年間因施用毒品案件，經本院裁定命入勒
    戒處所施以觀察、勒戒，勒戒期滿因有繼續施用毒品傾向，
    復經本院裁定命入戒治處所施以強制戒治，於97年9 月25日
    停止戒治釋放出所，而於97年12月16日期滿視為執行完畢。
    詎猶不知悔改，明知海洛因係毒品危害防制條例第2 條第2
    項所列之第一級毒品，不得非法持有、施用，仍於上開觀察
    勒戒、強制戒治執行完畢釋放後5 年內，基於施用第一級毒
    品海洛因之犯意，分別於如附表所示之時間、地點，將第一
    級毒品海洛因摻水以注射針筒注射手臂靜脈方式，施用第一
    級毒品海洛因共5 次。嗣於如附表所示之時間、地點，為警
    攔檢查獲，並均經甲○○同意採尿送驗查獲。
二、本件被告甲○○所犯均為死刑、無刑徒刑或最輕本刑為3 年
    以上有期徒刑以外之罪，其於準備程序中就被訴犯罪事實，
    為有罪之陳述，經法官告知簡式審判程序之旨，並聽取當事
    人之意見後，依刑事訴訟法第273 條之1 第1 項規定，裁定
    由受命法官獨任進行簡式審判程序，合先指明。
三、上揭犯罪事實，業據被告甲○○於警詢、檢察官訊問、本院
    羈押訊問及本院審理時均能坦承不諱（見警1 卷第1 至3 頁
    ，警3 卷第1 、2 頁，警4 卷第1 、2 頁，警5 卷第1 至 3
    頁，警6 卷第1 至3 頁，98年度毒偵字第3961號卷第5 至 7
    頁，98年度聲羈字第617 號卷第4 、5 頁，本院卷第14、15
    、25、26、32、36、37頁），並有：(1)附表編號1 部分：高
    雄市政府警察局丙○分局98年查獲毒品案件嫌疑人尿液代碼
    - 姓名對照登記表（被告代碼E098）、高雄市立凱旋醫院98
    年5 月13日濫用藥物尿液檢驗報告（檢體編號：E098、轉碼
    編號：A00000000） 各1 份（見警1 卷第4 、5 頁）；(2)附
    表編號2 部分：高雄市政府警察局乙○分局偵辦毒品危害防
    制條例案嫌疑人尿液採證代碼表、被移送者姓名及代碼對照
    表、濫用藥物尿液檢體監管紀錄表（被告代碼：A98226）、
    高雄市立凱旋醫院98年6 月1 日濫用物濫用藥物尿液檢驗報
    告（檢體編號：A98226、轉碼編號：A0000000）各1 份（見
    警3 卷第4 至7 頁）；(3)附表編號3 部分：高雄市政府警察
    局丙○分局98年查獲毒品案件嫌疑人尿液代碼- 姓名對照登
    記表（被告代碼E120）高雄市立凱旋醫院98年6 月5 日濫用
    物濫用藥物尿液檢驗報告（檢體編號：E120、轉碼編號：A0
    0000000） 各1 份（見警4 卷第8 、9 頁）；(4)附表編號 4
    部分：高雄市政府警察局乙○分局偵辦毒品危害防制條例案
    嫌疑人尿液採證代碼表、列管人口基本資料查詢、濫用藥物
    尿液檢體監管紀錄表（被告代碼：A98243）、高雄市立凱旋
    醫院98年6 月1 日濫用藥物尿液檢驗報告（檢體編號：A982
    43、轉碼編號：A00000000） 各1 份（見警5 卷第9 至11頁
    ；(5)附表編號5 部分：高雄市政府警察局戊○分局毒品犯罪
    嫌疑人尿液採驗作業管制紀錄、毒品尿液編號姓名對照表（
    被告代碼：B050）轉高雄市立凱旋醫院98年6 月11日用物濫
    用藥物尿液檢驗碼報告（檢體編號：B05 、轉碼編號：A0
    0000000） 各1 份（見警6 卷第4 、5 、16頁）等證據資料
    在卷可稽。又被告前於96年間因施用毒品案件，經本院裁定
    命入勒戒處所施以觀察、勒戒，勒戒期滿因有繼續施用毒品
    傾向，復經本院裁定命入戒治處所施以強制戒治，於97年9
    月25日停止戒治釋放出所，而於97年12月16日期滿視為執行
    完畢之事實，有臺灣高雄地方法院檢察署刑案查註紀錄表及
    臺灣高等法院被告全國前案紀錄表各1 紙附卷可稽，是被告
    確係於強制執行執行完畢釋放後，5 年內又為本件施用第一
    級毒品海洛因之犯行甚明；從而，本案事證明確，被告犯行
    堪予認定，應依法論科。
四、查海洛因係毒品危害防制條例第2 條第2 項所稱之第一級毒
    品，不得非法持有及施用。核被告甲○○所為，均係犯毒品
    危害防制條例第10條第1 項之施用第一級毒品罪。被告持有
    第一級毒品海洛因之低度行為，已為施用之高度行為所吸收
    ，不另論罪。爰審酌被告曾觸犯施用毒品之犯行，雖經強制
    戒治程式，仍未能斷戒施用毒品惡習，顯見其戒治意志不堅
    ，缺乏勒戒動機，本應從重量刑以收刑罰教化之效。惟念其
    施用毒品係對己身殘害，並未造成他人具體危害，且能於犯
    後坦承犯行，態度尚稱良好，另檢察官具體求刑有期徒刑 1
    年6 月尚屬過輕等一切情狀，酌情分別量處如主文所示之刑
    ，並定其應執行之刑，以示儆懲。
據上論斷，應依刑事訴訟法第273 條之1 第1 項、第284 條之 1
、第299 條第1 項前段，毒品危害防制條例第10條第1 項、第18
條第1 項前段，刑法第11條、第51條第5 款，判決如主文。
本案經檢察官丁○○到庭執行職務。
中    華    民    國    98    年    8     月    28    日
                      刑事第五庭      法  官  陳盈吉
以上正本證明與原本無異。
如不服本判決，應於判決送達後10日內，向本院提出上訴狀。
中    華    民    國    98    年    8     月    28    日
                                      書記官  陳展榮
附表：
┌──┬───┬───┬───┬───┬────┬─────────┐
│編號│施用毒│施用毒│施用毒│查獲時│查獲地點│     查獲經過     │
│    │品時間│品地點│品方式│間    │        │                  │
├──┼───┼───┼───┼───┼────┼─────────┤
│ 1  │98年 4│高雄市│摻水以│98年 4│高雄市鼓│甲○○騎乘未懸掛車│
│    │月28日│綠川街│注射針│月28日│山區青海│牌之機車途經查獲地│
│    │上午11│鐵道旁│筒注射│下午 1│路與丙○│點，因形跡可疑遭警│
│    │時許。│朱王殿│手臂靜│時30分│三路口前│盤查，經警得其同意│
│    │      │廟內。│脈。  │許。  │。      │採其尿液送驗後發現│
│    │      │      │      │      │        │。                │
│    │      │      │      │      │        │(尿液編號:E098)   │
├──┼───┼───┼───┼───┼────┼─────────┤
│ 2  │98年 5│高雄市│摻水以│98年 5│高雄市前│甲○○騎乘未懸掛車│
│    │月6 日│綠川街│注射針│月6 日│金區六合│牌之機車途經查獲地│
│    │上午 9│公園旁│筒注射│下午 3│二路與自│點，因形跡可疑遭警│
│    │時許。│角落。│手臂靜│時50分│強二路口│盤查，經警得其同意│
│    │      │      │脈。  │許。  │。      │採其尿液送驗後發現│
│    │      │      │      │      │        │。                │
│    │      │      │      │      │        │(尿液編號:A98226) │
├──┼───┼───┼───┼───┼────┼─────────┤
│ 3  │98年 5│高雄市│摻水以│98年 5│高雄市河│甲○○途經查獲地點│
│    │月16日│綠川街│注射針│月16日│邊街11巷│，因警執行勤務盤查│
│    │上午10│公園廁│筒注射│下午 1│旁鐵路前│，發現其係列管之毒│
│    │時許。│所內。│手臂靜│時許。│。      │品調驗人口，將其帶│
│    │      │      │脈。  │      │        │回丙○派出所，得其│
│    │      │      │      │      │        │同意採其尿液送驗後│
│    │      │      │      │      │        │發現。            │
│    │      │      │      │      │        │(尿液編號:E120)   │
├──┼───┼───┼───┼───┼────┼─────────┤
│ 4  │98年 5│高雄市│摻水以│98年 5│高雄市苓│甲○○途經查獲地點│
│    │月14日│四維四│注射針│月13日│雅區自強│，因警執行勤務盤查│
│    │下午 1│路與自│筒注射│下午 1│路與苓雅│，發現其係列管之毒│
│    │時許。│強路口│手臂靜│時許。│路口。  │品調驗人口，將其帶│
│    │      │阮綜合│脈。  │      │        │回自強路派出所，得│
│    │      │醫院廁│      │      │        │其同意採其尿液送驗│
│    │      │所內。│      │      │        │後發現。          │
│    │      │      │      │      │        │(尿液編號：A98243)│
├──┼───┼───┼───┼───┼────┼─────────┤
│ 5  │98年 5│高雄市│摻水以│98年 5│高雄市鹽│甲○○途經查獲地點│
│    │月28日│綠川街│注射針│月28日│埕區建國│，因形跡可疑，為警│
│    │上午 7│菜市場│筒注射│上午 9│四路與壽│盤查，發現其係列管│
│    │時許。│廁所內│手臂靜│時10分│星街口。│之毒品調驗人口，將│
│    │      │。    │脈。  │許。  │        │其帶回建國四路派出│
│    │      │      │      │      │        │所，得其同意採其尿│
│    │      │      │      │      │        │液送驗後發現。    │
│    │      │      │      │      │        │(尿液編號: B050)  │
└──┴───┴───┴───┴───┴────┴─────────┘
附錄本判決論罪科刑法條：
毒品危害防制條例第10條
施用第1級毒品者，處6月以上5年以下有期徒刑。
施用第2級毒品者，處3年以下有期徒刑。


司法院資訊處製作；財團法人民間司法改革基金會備份。
